# 求助陈版主：关于预开票纳税调整的问题

提问人：chris0901 时间：2023-06-01 15:32:
陈版主，您好！打扰下，请教个问题，设备销售类IPO公司，收入确认按安装验收完毕，期间会收到预收款并开票，税务要求所得税汇算清缴时预开票部分纳税调增，针对这个是需要确认递延所得税资产的吧？同行业没有搜到有针对这个计提递延的情况，涉及金额又很大。
我们所内有两种观点，一种认为该预开票部分未达到收入确认条件、税局要求纳税调增，从而形成暂时性差异，应当确认递延；另一种观点认为这个性质上和房地产预收款是一致的，按证监会会计部的观点此类业务的会计收入和税务收入确认时点没有差异，预收款发票相关所得税属于预缴性质，同样不需要考虑递延所得税。
想问下您的意见，感谢！

回答人：chenyiwei
这种情况下，由于预收账款纳税调增，意味着其计税基础为零，小于账面价值，存在可抵扣暂时性差异。在确保未来有足够应纳税所得额的前提下，应就该项可抵扣暂时性差异确认递延所得税资产。
证监会对房地产预收款的观点是较早期的观点，现在已有变化，也认为应确认递延所得税资产。